臺灣高雄地方法院刑事判決　　　　　 100年度審訴字第1118號
公　訴　人　臺灣高雄地方法院檢察署檢察官
被　　　告　張珀瑋
上列被告因毒品危害防制條例案件，經檢察官提起公訴（100 年
度毒偵字第1001號），被告於準備程序進行中就被訴事實為有罪
之陳述，經本院告知簡式審判程序之旨，並聽取被告與公訴人之
意見後，裁定依簡式審判程序審理，判決如下：
    主  文
張珀瑋施用第一級毒品，累犯，處有期徒刑拾月；又施用第二級
毒品，累犯，處有期徒刑伍月。應執行有期徒刑壹年貳月。
    事  實
一、張珀瑋前於民國91年間，因施用毒品案件，經臺灣高雄少年
    法院以91年度少調字787 號裁定送觀察、勒戒後，認有繼續
    施用毒品之傾向，於91年8月8日以同案號裁定令入戒治處所
    施以強制戒治，於91年11月28日停止戒治釋放，於92年8月7
    日保護管束期滿視為執行完畢；復於94至96年間，因施用毒
    品、竊盜、偽證案件，經本院分別以94年度訴字第2652號、
    95年度簡字第706 號、95年易字第253 號判決判處有期徒刑
    7 月、5 月、5 月確定，與他罪接續執行而於96年4 月11日
    縮短刑期假釋出監，並於96年7 月16日假釋期滿未經撤銷，
    視為執行完畢。又於96年間，因偽證案件，經本院以97年訴
    字第507 號判決判處有期徒刑3 月確定，並於97年9 月26日
    縮刑期滿執行完畢。詎張珀瑋仍不知悔改及戒除毒癮，復分
    別基於施用第一級毒品海洛因、第二級毒品甲基安非他命之
    犯意，於99年12月29日上午10時許，在高雄市美濃區福安里
    土地公廟內，以捲菸之方式，施用第一級毒品海洛因1 次，
    及以燒烤玻璃球吸食煙霧方式，施用第二級毒品甲基安非他
    命1 次。嗣於99年12月30日下午4 時40分許，為警在高雄市
    ○○區○○街47號前查獲，經採集尿液送驗後，呈嗎啡、甲
    基安非他命陽性反應，始悉上情。
二、案經高雄市政府警察局旗山分局移送臺灣高雄地方法院檢察
    署檢察官偵查起訴。
    理  由
一、本件被告張珀瑋所犯係死刑、無期徒刑、最輕本刑為3 年以
    上有期徒刑以外之罪，其於準備程序進行中，就被訴事實為
    有罪之陳述，經受命法官告知簡式審判程序之旨，並聽取當
    事人之意見後，本院合議庭認無不得或不宜改依簡式審判程
    序進行之情形，爰依刑事訴訟法第273 條之1 第1 項規定，
    裁定本件由受命法官獨任進行簡式審判程序。又本件卷內之
    證據資料，依同法第273 條之2 規定，不受同法第159 條第
    1 項關於傳聞法則規定之限制，依法均有證據能力，合先敘
    明。
二、上揭事實，業據被告於本院審理中坦承不諱，並有台灣檢驗
    科技股份有限公司100 年1 月19日濫用藥物尿液檢驗報告（
    檢體編號：425 ）（警卷第1 頁）、高雄市政府警察局旗山
    分局毒品危害防制條例案件嫌犯代號與真實姓名對照表（代
    號：425 ）（警卷第6 頁）各1 紙在卷可稽，足認被告前開
    任意性之自白與事實相符，得作為被告有罪之證據。又被告
    曾受如事實欄所載之觀察、勒戒及強制戒治處分執行完畢後
    5 年內，再犯施用毒品罪而經依法追訴處罰完畢等事實，亦
    有卷附本院院內索引卡紀錄表、臺灣高等法院被告前案紀錄
    表各1 份在卷可按。按毒品危害防制條例第20條、第23條於
    93年1 月9 日修正施行後，將施用毒品之刑事處遇程序，區
    分為「初犯」及「五年內再犯」、「五年後再犯」3 種，其
    立法理由謂：「初犯」經觀察、勒戒或強制戒治執行完畢釋
    放後，「五年內再犯」者，因其再犯率甚高，原實施之觀察
    、勒戒及強制戒治既已無法收其實效，爰依法追訴或裁定交
    付審理。至於經觀察、勒戒或強制戒治執行完畢釋放後，「
    五年後再犯」者，前所實施之觀察、勒戒或強制戒治已足以
    遮斷其施用毒品之毒癮，為期自新及協助其斷除毒癮，仍適
    用「初犯」規定，先經觀察、勒戒或強制戒治之程序。從而
    依修正後之規定，僅限於「初犯」及「五年後再犯」二種情
    形，始應先經觀察、勒戒或強制戒治程序。倘被告於5 年內
    已再犯，經依法追訴處罰，縱其第3 次再度施用毒品之時間
    ，在初犯經觀察、勒戒或強制戒治執行完畢釋放5 年以後，
    已不合於「五年後再犯」之規定，且因已於「五年內再犯」
    ，顯見其再犯率甚高，原實施觀察、勒戒或強制戒治，已無
    法收其實效，即應依該條例第10條處罰（最高法院95年第7
    次刑事庭會議決議參照）。從而，被告於前開初犯觀察、勒
    戒及強制戒治處分執行完畢釋放後「五年內再犯」施用毒品
    罪，並經依法追訴處罰執行完畢，而本件被告再度施用毒品
    犯行，已不合於「五年後再犯」之規定，揆諸前揭說明即應
    依毒品危害防制條例第10條加以處罰。從而，本件事證明確
    ，被告犯行洵堪認定，應依法論科。
三、核被告所為，係犯毒品危害防制條例第10條第1 項之施用第
    一級毒品罪、同條例第10條第2 項之施用第二級毒品罪。被
    告為施用而持有第一、二級毒品之低度行為，為施用第一、
    二級毒品之高度行為所吸收，不另論罪。被告就上開犯行，
    犯意各別，行為互殊，應予分論併罰。又被告有如事實欄所
    記載論罪科刑執行完畢之紀錄，有上開被告前案紀錄表附卷
    可考，其於有期徒刑執行完畢後，5 年內故意再犯本件有期
    徒刑以上之2 罪，均為累犯，應各依刑法第47條第1 項規定
    ，加重其刑。爰審酌被告前因施用毒品案件，迭經觀察、勒
    戒、強制戒治及法院科刑判決後，竟再為本件犯行，足見其
    惡習已深，且戒絕毒癮之意志不堅，未能體悟施用毒品對自
    己、家人造成之傷害及社會之負擔，自屬可議；參以被告犯
    後坦承犯行，且施用毒品本質上係屬戕害自身健康之行為，
    尚未直接危害他人，反社會性程度應屬較低，及其施用毒品
    之前科紀錄眾多，素行非佳，智識程度為高中肄業，從工，
    收入不定等一切情狀，分別量處如主文所示之刑，並依刑法
    第51條第5 款規定，定其應執行之刑，以資懲儆。
據上論斷，應依刑事訴訟法第273 條之1 第1 項、第284 條之1
、第299 條第1 項前段，毒品危害防制條例第10條第1 項、第2
項，刑法第11條前段、第47條第1 項、第51條第5 款，判決如主
文。
本案經檢察官王清海到庭執行職務。
中    華    民    國    100   年    6     月    2     日
                  刑事第十庭    法  官  林裕凱
以上正本證明與原本無異。
如不服本判決應於收受送達後10日內向本院提出上訴書狀，並應
敘述具體理由；如未敘述上訴理由者，應於上訴期間屆滿後20日
內向本院補提理由書（均須按他造當事人之人數附繕本）「切勿
逕送上級法院」。
中    華    民    國   100    年    6     月    2     日
                                書記官  陳蓉柔
附錄所犯法條
毒品危害防制條例第10條
施用第一級毒品者，處 6 月以上 5 年以下有期徒刑。
施用第二級毒品者，處 3 年以下有期徒刑。